【裁判字號】    98,審簡抗,21
【裁判日期】    980813
【裁判案由】    給付票款
【裁判全文】
臺灣臺北地方法院民事裁定            98年度審簡抗字第21號
抗  告  人  甲○○
上列抗告人因沈其晃與洪雅蕙間給付票款事件，對於本院臺北簡
易庭中華民國97年6月16日所為97年度北簡字第41691號裁定，提
起抗告，本院裁定如下：
    主  文
抗告駁回。
抗告程序費用新臺幣壹仟元由抗告人負擔。
    理  由
一、抗告意旨略以：本院臺北簡易庭審理原告沈其晃與被告洪雅
    蕙間給付票款事件，雖曾通知伊於民國98年4月13日上午11
    時20分、同年5月25日上午10時20分到庭作證，然伊於收到
    通知後，均有以電話向承辦書記官請假，且伊不認識兩造，
    且據聞被告洪雅蕙有暴力傾向，如到庭亦懇請分別應訊，並
    非無正當理由而不到庭云云。原法院以伊無正當理由而多次
    不到庭為由，處罰鍰新台幣（下同）2萬元，顯非適當云云
    。並聲明：原裁定廢棄。
二、按證人受合法之通知，無正當理由而不到場者，法院得以裁
    定處3萬元以下罰鍰，民事訴訟法第303條第1項定有明文。
    此規定依同法第436條第2項規定，於簡易訴訟程序亦有準用
    。又所謂正當理由，係指證人非因故意或過失而違背其到場
    義務者而言。至其是否詳悉待證事項，在所不問（最高法院
    72年度台抗字第120號裁定意旨）。經查：
（一）原法院審理原告沈其晃與被告洪雅蕙間給付票款事件，因
      被告聲請通知抗告人到庭作證，原法院以抗告人為證人，
      先後通知抗告人於98年4月13日上午11時20分、同年5月25
      日上午10時20分到庭，通知書分別於98年3月19日（受僱
      人收受）、同年4月14日（受僱人收受）合法送達於抗告
      人，惟抗告人均未到庭，有送達證書、民事報到單各2紙
      在卷可稽（見原審卷第40、41、44、46頁）。
（二）抗告人雖稱不認識兩造，且曾向承辦書記官請假，然抗告
      人是否認識兩造、抑或是否詳悉待證事項，僅為其證言證
      明力之判斷，且綜觀全案卷證資料中，亦無法院准許抗告
      人不到庭之表示，抗告人自不得以前開事由，作為不到庭
      之正當理由。抗告人另稱據聞被告空言指陳洪雅蕙有暴力
      傾向云云，亦未提出任何證據以實其說，且其如到庭作證
      時，有身體安全之考量時，亦得聲請法院維持現場秩序，
      自不得因此免除其作證義務。
（三）綜上，抗告人未能提出其他足供釋明其確有正當理由故未
      能到場之資料。原法院以抗告人受合法之通知，無正當理
      由而不到場，依民事訴訟法第303條第1項規定裁定處罰鍰
      2萬元，即無違誤。其據此提起抗告，聲明廢棄原裁定，
      為無理由，應予駁回。
四、據上論結，本件抗告為無理由。依民事訴訟法的436條之1第
    3項、第495條之1第1項、第449第1項、第95條、第78條，裁
    定如主文。
中    華    民    國    98    年    8     月    13    日
                  民事第六庭  審判長法  官  劉坤典
                                    法  官  陳婷玉
                                    法  官  黃柄縉
以上正本係照原本作成。
不得再抗告。
中    華    民    國    98    年    8     月    13    日
                                    書記官  蔡凱如


司法院資訊處製作；財團法人民間司法改革基金會備份。
